【裁判字號】    97,易,751
【裁判日期】    970523
【裁判案由】    竊盜
【裁判全文】
臺灣士林地方法院刑事判決               97年度易字第751號
公  訴  人  臺灣士林地方法院檢察署檢察官
被      告  丙○○
上列被告因竊盜案件，經檢察官提起公訴（96年度偵字第13913
號），被告於準備程序中就被訴事實為有罪之陳述，本院裁定依
簡式審判程序審理，並判決如下：
    主  文
丙○○踰越安全設備竊盜，累犯，處有期徒刑拾月；又踰越安全
設備竊盜，累犯，處有期徒刑拾月。應執行有期徒刑壹年陸月。
    事  實
一、丙○○前於民國89年間因竊盜案件，經臺灣臺北地方法院以
    89年度易字第1646號判決處有期徒刑1 年8 月，經臺灣高等
    法院以90年度上易字第2831號判決駁回上訴確定；又於91年
    間因竊盜案件，經臺灣臺北地方法院以91年度易字第312 號
    判決處有期徒刑10月，嗣經臺灣高等法院以91年度上易字第
    3043號判決駁回上訴確定。上開兩罪所處之刑，另由臺灣高
    等法院以92年度聲字第391 號裁定應執行刑為有期徒刑2 年
    4 月確定；又於92年間因加重竊盜案件，先後經臺灣臺北地
    方法院以92年度易字第1052號、92年度易字第1899號判決分
    別判處有期徒刑1 年2 月、10月，嗣經同法院以92年度聲字
    第2041號裁定應執行刑為有期徒刑1 年10月，上開案件接續
    執行，迄於95年1 月6 日縮短刑期假釋出監，假釋期間交付
    保護管束，於同年3 月10日保護管束期滿，假釋未經撤銷，
    以已執行完畢論。詎仍不知悔悟，因缺錢花用，竟各基於意
    圖為自己不法所有之犯意，於如附表各編號所示時間，以踰
    越樓梯間窗戶再踰越陽台門窗（安全設備）之方式，侵入如
    附表各編號所示之張揚琴及甲○○之住處（侵入住宅部分均
    未據告訴），各竊取如附表各編號所示之物品，得手後即變
    賣花用。嗣遭張揚琴發覺遭竊報警處理，經警採集現場飲料
    空瓶上之唾液送請內政部警政署刑事警察局鑑定結果，與丙
    ○○之型別相符，始循線查悉上情。
二、案經臺北市政府警察局內湖分局報請臺灣士林地方法院檢察
    署檢察官偵查起訴。
    理  由
一、上開事實，業據被告丙○○於偵查中及本院審理時坦承不諱
    （見偵卷第88至89頁、第103頁、第114頁、本院卷第38至41
    頁），核與被害人乙○○及甲○○於警詢及偵查所指述失竊
    情節大致相符（見偵卷第8 至9 頁、第88頁、第16至17頁、
    第89頁），並有內政部警政署刑事警察局96年8 月14日刑醫
    字第0960099843號鑑驗書、內湖分局現場勘察報告、內湖分
    局現場勘察出勤登記簿、現場拍攝照片、刑案現場測繪圖等
    在卷可證（見偵卷第42至45頁、第48頁、第59頁、第65 至
    72頁、第62至64頁、第65至72頁），足認被告前開自白與事
    實相符，足以採信。本件事證明確，被告竊盜犯行堪以認定
    ，應依法論科。
二、按刑法321 條第1 項第2 款所稱「其他安全設備」，指門扇
    、牆垣以外，依通常觀念足認防盜之一切設備而言，如門鎖
    、窗戶、房間門或落地門、窗均屬之，是被告丙○○踰越樓
    陽台窗戶之安全設備至附表各編號所示之被害人住處內竊取
    財物，核其所為，各係犯刑法第321 條第1 項第2 款之踰越
    安全設備竊盜罪。被告所為上開2 次犯行，時間不同、犯意
    各別，自應分論併罰。又被告有事實欄所載之犯罪科刑並已
    執行完畢等情，有臺灣高等法院被告前案紀錄表在卷可稽，
    其於有期徒刑執行完畢後5 年內，各故意犯本件有期徒刑以
    上之各罪，各應依刑法第47條第1 項規定，各論以累犯，並
    各加重其刑。爰審酌被告年輕力壯，理應奮發向上，改過自
    新，竟思不勞而獲，見有利可圖即心起貪念，多次竊取他人
    財物，然其犯後均能坦承犯行，態度尚佳，及其犯罪之動機
    、目的、手段、其智識程度等一切情狀，分別量處如主文所
    示之刑，並定其應執行之刑，以示警懲。
三、末按「十八歲以上之竊盜犯、贓物犯，有犯罪之習慣者，得
    於刑之執行前，令入勞動場所強制工作。」，竊盜犯贓物犯
    保安處分條例第3條第1項定有明文。而保安處分係針對受處
    分人將來之危險性所為之處置，以達教化、治療之目的，為
    刑罰之補充制度。我國現行刑法採刑罰與保安處分雙軌制，
    係在維持行為責任之刑罰原則下，為協助行為人再社會化之
    功能，以及改善行為人潛在之危險性格，期能達成根治犯罪
    原因、預防犯罪之特別目的。是保安處分中之強制工作，旨
    在對嚴重職業性犯罪及欠缺正確工作觀念或無正常工作因而
    犯罪者，強制其從事勞動，學習一技之長及正確之謀生觀念
    ，使其日後重返社會，能適應社會生活。竊盜犯贓物犯保安
    處分條例第3條第1項規定，即係本於保安處分應受比例原則
    之規範，使保安處分之宣告，與行為人所為行為之嚴重性、
    行為人所表現之危險性及對於行為人未來行為之期待性相當
    之意旨而制定，而由法院視行為人之危險性格，決定應否令
    入勞動處所強制工作，以達預防之目的。經查，本案被告丙
    ○○於本次犯行前、後，雖有多次竊盜犯行，然被告前亦曾
    因竊盜案件，經本院以97年度易字第274 號判決判處應執行
    有期徒刑1 年4 月，並於刑之執行前，令入勞動場所強制工
    作3 年等情，有上開判決之網路查詢資料1 份在卷可查，是
    被告前於本院另案審理時，已審視其竊盜犯行之危險性格，
    已決定令其入勞動處所強制工作，本案已無再令入勞動處所
    強制工作之必要，爰不諭知於刑之執行前令入勞動場所強制
    工作，併予敘明。
據上論斷，應依刑事訴訟法第273 條之1 第1 項、第299 條第1
項前段，刑法第321 條第1 項第2 款、第47條第1 項、第51條第
5 款，判決如主文。
本案經檢察官余麗貞到庭執行職務。
中    華    民    國    97    年     5    月    23    日
                  刑事第六庭法  官  莊明達
以上正本證明與原本無異。
如不服本判決，應於判決送達後10日內向本院提出上訴書狀，其
未敘述上訴之理由者並得於提起上訴後20日內向本院補提理由書
。（均須按他造當事人之人數附繕本）
                            書記官  陳慧中
中    華    民    國    97    年     5    月    23    日
附錄本案論罪科刑依據法條全文
刑法第321 條
犯竊盜罪而有左列情形之一者，處6 月以上、5 年以下有期徒刑
：
一、於夜間侵入住宅或有人居住之建築物、船艦或隱匿其內而犯
    之者。
二、毀越門扇、牆垣或其他安全設備而犯之者。
三、攜帶兇器而犯之者。
四、結夥三人以上而犯之者。
五、乘火災、水災或其他災害之際而犯之者。
六、在車站或埠頭而犯之者。
前項之未遂犯罰之。
附表：
┌──┬────┬───────┬─────────┬───┐
│編號│ 時  間 │  地     點   │    竊得財物      │被害人│
├──┼────┼───────┼─────────┼───┤
│   1│96年6月 │臺北市內湖區民│洋酒10瓶、茶葉2罐 │乙○○│
│    │26日下午│權東路6段56巷 │、飲料1瓶         │      │
│    │某時    │5弄1號5樓     │                  │      │
├──┼────┼───────┼─────────┼───┤
│   2│96年8月 │臺北市內湖區民│金項鍊2條、黃金手 │甲○○│
│    │28日上午│權東路6段47巷 │鐲4個、黃金戒子2個│      │
│    │某時    │16弄4號3樓    │                  │      │
└──┴────┴───────┴─────────┴───┘


司法院資訊處製作；財團法人民間司法改革基金會備份。
